【裁判字號】    95,簡,4923
【裁判日期】    950831
【裁判案由】    大陸人民條例
【裁判全文】
臺灣板橋地方法院刑事判決              95年度簡字第4923號
聲  請  人  臺灣板橋地方法院檢察署檢察官
被      告  甲○○
上列被告因違反大臺灣地區與大陸地區人民關係條例案件，經檢
察官聲請以簡易判決處刑（95年度偵緝字第1174號），本院判決
如下：
    主  文
甲○○共同連續僱用大陸地區人民在臺灣地區從事未經許可之工
作，處拘役肆拾日，如易科罰金，以佰元折算壹日。
    事實及理由
一、犯罪事實：甲○○、鄭興龍（另經本院以94年度易緝字第9
    號判處拘役30日確定）基於違法僱用大陸地區人民在臺灣地
    區從事未經許可工作之概括犯意聯絡，自民國92年11月初某
    日起，僱用大陸人民陳寶平，在臺北縣永和市○○街17 號
    前甲○○承租之「活蝦攤位」，從事叫賣蝦子之工作；復承
    前揭概括犯意，於92年12月24日起，僱用以探親名義進入臺
    灣之大陸人民林玉梅，在上址從事相同內容之工作，嗣於92
    年12月25日18時5 分許，在上址經警臨檢查獲鄭興龍。甲○
    ○又於92年11月初某日起，僱用大陸人民段銀香在臺北縣中
    和市○○街146 之1 號前，從事前開相同內容之工作，並由
    張金旺（經檢察官以95年度偵續一字第18聲請簡易判決處刑
    ）基於幫助甲○○僱用大陸地區人民之犯意，駕駛車輛載運
    段銀香至前開中和地址販賣魚蝦，嗣經警於93年1 月28日17
    時10分，在前開中和地址攤位查獲張金旺。
二、證據：
  (一)證人曾聯村、石桂秀、黃瑋藻、鄭興龍、張金旺證述。
  (二)陳寶平、林玉梅、段銀香之中華民國臺灣地區旅行證。
三、核被告所為，係犯臺灣地區與大陸地區人民關係條例第15條
    第4 款之罪。被告與鄭興龍間，就前開犯行有犯意聯絡及行
    為分擔，應論以共同正犯。又被告行為後，刑法第56條連續
    犯之規定，業於94年1 月7 日修正公佈刪除，並於95年7 月
    1 日施行，因行為後新法業已刪除連續犯之規定，此刪除雖
    非犯罪構成要件之變更，但顯已影響行為人刑罰之法律效果
    ，自屬法律有變更。以本件被告之多次犯行，若依修正前刑
    法論以連續犯之結果，裁判上係以一罪論，惟依修正後刪除
    連續犯之結果，則應以數罪併合處罰，是依刑法第2 條第1
    項規定，比較新舊法結果，應適用較有利於被告之行為時法
    律即舊法論以連續犯，並依法加重其刑。爰審酌被告之犯罪
    動機、手段、所生危害及犯後態度等一切情狀，量處如主文
    所示之刑。又被告行為後，刑法第41條亦已修正，原刑法第
    41條第1 項前段規定：「犯最重本刑為五年以下有期徒刑以
    下之刑之罪，而受六個月以下有期徒刑或拘役之宣告，因身
    體、教育、職業、家庭之關係或其他正當事由，執行顯有困
    難者，得以一元以上三元以下折算一日，易科罰金。」，另
    被告行為時之易科罰金折算標準，依修正前罰金罰鍰提高標
    準條例第2 條前段（現已刪除）之規定，就其原定數額提高
    為100 倍折算1 日，則被告行為時之易科罰金折算標準，應
    以銀元100 元至300 元折算1 日，經折算為新臺幣後，係以
    新臺幣300 元至900 元折算為1 日。惟95年7 月1 日修正公
    布施行之刑法第41條第1 項前段則規定：「犯最重本刑為五
    年以下有期徒刑以下之刑之罪，而受六個月以下有期徒刑或
    拘役之宣告者，得以新臺幣一千元、二千元或三千元折算一
    日，易科罰金。」比較修正前後之易科罰金折算標準，以95
    年7 月1 日修正公布施行前之規定，較有利於被告，故本件
    亦整體適用修正前刑法第41條第1 項前段規定，諭知如易科
    罰金之折算標準。
四、依刑事訴訟法第449 條第1 項前段、第3 項、第454 條第1
    項，臺灣地區與大陸地區人民關係條例第15條第4 款、第83
    條第1 項，刑法第11條前段、第2 條第1 項前段、修正前刑
    法第28條、第56條、第41條第1 項前段，修正前罰金罰鍰提
    高標準條例第2 條，逕以簡易判決處刑如主文。
五、如不服本判決，應於判決送達後10日內向本院提出上訴狀。
中    華    民    國    95    年    8     月    31    日
                    刑事第十二庭    法  官  林漢強
如不服本判決，應於判決送達後10日內向本院提出上訴狀。
                                    書記官  曾千庭
中    華    民    國    95    年    8     月    31    日
附錄本案論罪科刑法條全文
臺灣地區與大陸地區人民關係條例第15條
（禁止行為）
下列行為不得為之：一使大陸地區人民非法進入臺灣地區。二明
知臺灣地區人民未經許可，而招攬使之進入大陸地區。三使大陸
地區人民在臺灣地區從事未經許可或與許可目的不符之活動。四
僱用或留用大陸地區人民在臺灣地區從事未經許可或與許可範圍
不符之工作。五  居間介紹他人為前款之行為。
臺灣地區與大陸地區人民關係條例第83條
（罰則）
違反第15條第4 款或第5 款規定者，處2 年以下有期徒刑、拘役
或科或併科新臺幣30萬元以下罰金。意圖營利而違反第15條第
 5款規定者，處3 年以下有期徒刑、拘役或科或併科新臺幣60萬
元以下罰金。法人之代表人、法人或自然人之代理人、受僱人或
其他從業人員，因執行業務犯前二項之罪者，除處罰行為人外，
對該法人或自然人並科以前二項所定之罰金。但法人之代表人或
自然人對於違反之發生，已盡力為防止行為者，不在此限。


司法院資訊處製作；財團法人民間司法改革基金會備份。
